臺灣高等法院民事裁定　　　　　　　　96年度抗更(一)字第12號
抗　告　人　丙○○
上列抗告人因與相對人甲○○、乙○○間發還擔保金事件，對於
中華民國95年9月29日臺灣板橋地方法院95年度聲字第1551號裁
定提起抗告，經最高法院發回更為裁定，本院裁定如下：
    主  文
原裁定廢棄。
相對人於原法院之聲請駁回。
聲請及抗告程序費用由相對人負擔。
    理  由
一、按應供擔保之原因消滅，或訴訟終結後，供擔保人證明已定
    20日以上之期間，催告受擔保利益人行使權利而未行使者，
    或法院依供擔保人之聲請，通知受擔保利益人於一定期間內
    行使權利並向法院為行使權利之證明而未證明者，法院始得
    依供擔保人之聲請，裁定返還擔保金，民事訴訟法第106條
    準用同法第104條第1項第1、3款定有明文。又因釋明假扣押
    之原因而供之擔保，係擔保債務人因假扣押所應受之損害，
    故必待無損害發生，或債權人本案勝訴確定，或就所生之損
    害已經賠償時，始得謂供擔保之原因消滅（最高法院53年度
    台抗字第279號判例參照）。
二、相對人於原法院聲請意旨略以：相對人前於原法院91年度執
    字第27281號強制執行事件，依原法院92年聲字第707號裁定
    以原法院92年度存字第1836號提存擔保金新台幣（下同）52
    7萬7000元聲請停止執行，嗣該執行程序經抗告人撤回強制
    執行而終結。然抗告人卻另以原法院92年度促字第91801號
    支付命令就同一債權再次聲請執行，由原法院92年度執字第
    34577號受理在案，相對人乃依原法院93年聲字第214號裁定
    以原法院93年度存字第688號供擔保369萬4000元聲請停止執
    行，詎該93年度聲字第214號裁定經廢棄確定，相對人依民
    事訴訟法第104條第1項第3款之規定，函告抗告人就上開兩
    筆擔保金於20日內行使權利，抗告人因此訴請相對人損害賠
    償，惟經原法院94年度重訴字第348號、本院95年度重上字
    第32號判決駁回確定，足證抗告人未因停止強制執行而受有
    任何損害，相對人供擔保之原因業已消滅，爰依民事訴訟法
    第106條準用第104條第1項第1款規定聲請返還擔保金等語，
    並提出提存書、裁定、起訴書、判決及確定證明書等件為據
    。
三、經查，本件相對人聲請返還擔保金之案件有二：(一)原法院92
    年度存字第1836號提存事件，提存原因係原法院92年聲字第
    707號裁定；(二)原法院93年度存字第688號提存事件，提存原
    因係原法院93年聲字第214號裁定。前開二件提存事件之受
    擔保利益人除抗告人外，另有第三人郭欽，有原法院92年聲
    字第707號、93年聲字第214號裁定可按（見本院抗字第1668
    號卷第6、7頁），是本件擔保金對抗告人丙○○與郭欽係屬
    無從割裂，必其二人之供擔保原因皆已消滅，始得返還該兩
    筆擔保金。而第三人郭欽已於93年5月18日死亡，相對人前
    於原法院94年度聲字第497號聲請返還93年度存字第688號擔
    保金（見本院抗字第1668號卷第10頁）時，亦以郭欽之全體
    繼承人與抗告人並列為相對人請求，乃相對人於本件僅列抗
    告人一人為相對人，自難謂合。又相對人主張抗告人因本件
    停止執行所提起之損害賠償之訴，業經本院95年度重上字第
    32號判決駁回確定，足證抗告人未因停止強制執行而受有任
    何損害等語，縱屬實情，亦僅存於抗告人丙○○一人，並不
    及於郭欽之全體繼承人。原法院未查本件受擔保利益人非僅
    抗告人一人，逕以抗告人有應供擔保原因已消滅為由，裁定
    返還擔保金，自有未合。抗告意旨指摘原裁定不當，求予廢
    棄，並駁回相對人之聲請，為有理由。爰由本院將原裁定廢
    棄，更為裁定如主文第2項所示，以昭適法。
四、據上論結，本件抗告為有理由，爰裁定如主文。
中　　華　　民　　國　　96　　年　　5 　　月　　25　　日
                    民事第十一庭
                        審判長法　官    鄭雅萍
　　　　　　　　　　　　　　　法　官    蘇芹英
　　　　　　　　　　　　　　　法　官    薛中興
正本係照原本作成。
本裁定除以適用法規顯有錯誤為理由，並經本院許可外，不得再
抗告。如提起再抗告，應於收受後10日內委任律師為訴訟代理人
向本院提出再抗告狀。並繳納再抗告費新台幣１千元。
中　　華　　民　　國　　96　　年　　5 　　月　　28　　日
　　　　　　　　　　　　　　　書記官    黃瑞芬
